【裁判字號】    98,台抗,603
【裁判日期】    980813
【裁判案由】    請求履行契約
【裁判全文】
最高法院民事裁定              九十八年度台抗字第六○三號
抗  告  人  甲○○
            乙○○
            丙○○
            丁○○
            戊○○
            己○○
            庚○○
            辛○○
            壬○○
            癸○○
            子○○
            丑○○
            寅○○
            卯○○
            辰○○
共      同
訴訟代理人  葉智幄律師
上列抗告人因與祭祀公業陳振韶等間請求履行契約事件，對於中
華民國九十八年五月二十六日台灣高等法院裁定（九十八年度重
上字第二二七號），就核定訴訟標的價額部分，提起抗告，本院
裁定如下：
    主  文
抗告駁回。
抗告訴訟費用由抗告人負擔。
    理  由
本件抗告人於第一審法院起訴，先位聲明求為判決：(一)確認抗告
人就房屋坐落桃園縣八德市○○段一二八之四、之六、之七、之
一○、之一一、之一三、之二二、之二八、之二九、之三三、之
三七、之四一、之四二地號土地有優先承買權存在。(二)確認相對
人祭祀公業陳振韶、巳○○於民國九十四年十二月八日就坐落桃
園縣八德市○○段一二八至一二八之三八等三十八筆土地之買賣
關係不存在。(三)確認相對人祭祀公業陳振韶、午○○於九十四年
十二月三十日就坐落桃園縣八德市○○段一二八之四○至一二八
之四二等三筆土地之買賣關係不存在。(四)相對人祭祀公業陳振韶
與相對人巳○○、午○○就上開土地所為移轉登記應予塗銷。(五)
相對人祭祀公業陳振韶於抗告人給付第一審判決附表（下稱附表
）二所示費用後，應將上開聲明(一)所示房屋坐落土地面積所有權
移轉登記與抗告人。備位聲明則請求相對人祭祀公業陳振韶給付
抗告人附表三所示金額共新台幣（下同）三千二百八十五萬元及
其利息。經第一審法院為其敗訴之判決後，抗告人不服，提起上
訴。因抗告人請求確認優先承買權、確認相對人祭祀公業陳振韶
與相對人巳○○、午○○就上開四十一筆土地買賣關係不存在及
塗銷移轉登記、暨依買賣關係請求移轉房屋坐落土地所有權與賠
償損害，雖屬不同訴訟標的，惟自經濟上觀之，其訴訟目的一致
，不超出終局標的範圍，訴訟標的之價額，應擇其中價額較高者
定之。原法院乃以上開四十一筆土地價額共一億零六百四十七萬
二千四百元核定訴訟標的價額，認應徵第一審及第二審裁判費分
別為九十四萬一千八百九十六元、一百四十一萬二千八百四十四
元。抗告人已繳第一審、第二審裁判費，依序為十一萬二千九百
二十五元、三十五萬三千九百四十元，經扣除後，尚應補繳第一
審、第二審裁判費分別為八十二萬八千九百七十一元、一百零五
萬八千九百零四元，爰以裁定命抗告人於十五日內補繳裁判費共
一百八十八萬七千八百七十五元，經核並無不合。抗告意旨謂應
按渠等各應買土地面積計算訴訟標的價額云云，指摘原裁定不當
，聲明廢棄，非有理由。
據上論結，本件抗告為無理由。依民事訴訟法第四百九十五條之
一第一項、第四百四十九條第一項、第九十五條、第七十八條，
裁定如主文。
中    華    民    國  九十八  年    八    月   十三   日
                      最高法院民事第六庭
                          審判長法官  劉  福  來
                                法官  陳  國  禎
                                法官  陳  重  瑜
                                法官  吳  麗  女
                                法官  簡  清  忠
      本件正本證明與原本無異
                                      書  記  官
中    華    民    國  九十八  年    八    月  二十五  日
                                                      v


司法院資訊處製作；財團法人民間司法改革基金會備份。
